臺灣桃園地方法院民事判決
111年度勞小上字第2號
上  訴  人  桃園縣私立成功高級工商職業學校

法定代理人  邱志城  
被上訴人    鄭淑慧  
            陳珍君  
            陳志明  
            湯映雪  

            鄧凱日  
上5人共同
訴訟代理人  羅永憲  
            陳富光  
上列當事人間請求給付薪資等事件，上訴人對於民國111年5月2
日本院111年度勞小字第10號第一審判決提起上訴，本院判決如
下： 
    主      文
上訴駁回。
第二審訴訟費用新臺幣壹仟伍佰元由上訴人負擔。 
    事實與理由
壹、程序方面：
　　按對於小額程序之第一審裁判之上訴，非以其違背法令為理
    由，不得為之，民事訴訟法第436 條之24第2 項定有明文；
    又上訴狀內應記載上訴理由，表明一原判決所違背之法令及
    具體內容、二依訴訟資料可認為原判決有違背法令之具體事
    實，同法第436 條之25亦定有明文可參。再者，所謂判決違
    背法令，乃係指判決不適用法規或適用不當，亦為同法第46
    8 條所明定，且此亦為小額事件之上訴程序所準用（民事訴
    訟法第436 條之32第2 項規定參照）。本件上訴人提起上訴
    ，指摘原判決違反民事訴訟法第253條、第249條第1項第7款
    ，形式上已具體指摘原審判決不適用法規或適用不當，應認
    尚符合民事訴訟法第436 條之24第2 項對於小額程序第一審
    判決，須以違背法令為理由方得提起上訴之規定，其提起上
    訴，已具備合法要件，先予敘明。
貳、實體方面　　
一、上訴意旨略以：被上訴人前已請求上訴人給付學術研究費及
    超時鐘點費，經本院110年勞訴字第78號案件判決（下稱前
    案）後，復再提起本件訴訟，顯有違反重複起訴禁止原則，
    本件自有違背法令之情；又依兩造109學年度教師聘約第3條
    、第11條之約定可知，兩造已約定教師授課時數，並授權上
    訴人視實際情形決定被上訴人授課時數，且約明鐘點費之上
    限，故被上訴人並非固定薪資。又上訴人均為畢業班教師，
    於畢業班畢業後並無實際授課，即無授課時數超過基本時數
    而得支領超鐘點費之情形，是原判決就兩造上開聘約之解釋
    顯有不當，竟率認被上訴人於未授課之情形下，仍得支領固
    定金額之鐘點費，實有適用民法第482條之違誤，而有適用
    法令顯有不當，應予廢棄，爰提起上訴，並聲明：㈠原判決
    廢棄；㈡被上訴人在第一審之訴及假執行之聲請均駁回；㈢第
    一、二審訴訟費用由被上訴人負擔。
二、本院判斷：
㈠、按對於小額程序第一審判決之上訴，非以其違背法令為由不
    得為之，而所謂判決違背法令，乃指判決不適用法規或適用
    不當，民事訴訟法第436 條之24第2 項、第436 條之32第2 
    項準用第468 條定有明文。又小額程序之第二審判決，依上
    訴意旨足認上訴為無理由者，得不經言詞辯論為之，同法第
    436 條之29第2 款亦有明文。次按民事訴訟法第436 條之25
    所謂「判決違背法令」，係指判決不適用法規或適用不當者
    而言，且判決有同法第469 條第1 款至第5 款情形之一者，
    為當然違背法令，惟若僅係取捨證據、認定事實等屬於原審
    法院職權行使之事項，除有認定違法之情形外，即不許任意
    指摘其認定不當，以為上訴理由。
㈡、經查，被上訴人前案起訴請求之訴訟標的係107年1月至108年
    7月及108年8月至110年3月間之學術研究費、108年8月至110
    年3月間每週增加2堂授課時數之鐘點費等部分，此有前案判
    決可稽，核與本件訴訟標的係因上訴人拒絕給付109學年下
    學期畢業班畢業後即110年6月、7月份之鐘點費（下爭系爭
    鐘點費），顯無關連，是兩訴訟之訴訟標的顯不相同，故上
    訴人提起本件訴訟並無違反重起訴禁止原則，故原判決就此
    部分並無任何違誤。
㈢、兩造對於被上訴人聘期係自109年8月1日至110年7月31日止乙
    情均不爭執，有兩造聘書影本在卷可參（見本院勞小專調字
    第18號【下簡稱原審卷】第125、129、131、133、135、137
    、139頁）。被上訴人起訴請求上訴人依教師聘約第11條約
    定給付系爭鐘點費；上訴人則辯稱：需被上訴人授課時數超
    過基本時數時，始得支領鐘點費云云。惟按教師之薪給每學
    期以6個月支給，新進教師按到職之日起薪，每學期以5個月
    為限度給付鐘點費，寒暑假期中依實際授課時數給付鐘點費
    ，兩造聘書後附教師聘約第11條約有明文（見原審卷第126
    頁）。是兩造聘約中僅約明寒暑假部分係依實際授課時數給
    付鐘點費，其餘每學期學期中均應以5個月為限度給付鐘點
    費，而無就被上訴人是否擔任畢業班教師而有不同之約定。
    是兩造聘約中既無上訴人指稱之限制，堪認上訴人上開辯稱
    ，顯屬無據。故原判決認上訴人在聘約約定條件未變更前，
    自不得任意拒絕給付系爭鐘點費，而判命上訴人應給付系爭
    鐘點費與被上訴人等情，並無上訴意旨所認適用民法第482
    條之違誤，而無違背法令之處。
三、綜上所述，原判決並無上訴人所指違背法令之情，上訴人提
    起本件上訴，指摘原審判決不當，求予廢棄改判，依其上訴
    意旨，堪認上訴顯無理由，依民事訴訟法第436條之29第2款
    之規定，爰不經言詞辯論，逕以判決駁回之。
四、另按於小額訴訟之上訴程序，法院為訴訟費用之裁判時，應
    確定其費用額；訴訟費用，由敗訴之當事人負擔，民事訴訟
    法第436 條之19第1項、第436條之32第1 項、第78條規定甚
    明。本件上訴既不合法，第二審訴訟費用1,500 元即應由上
    訴人負擔。爰依上揭法律規定，確定本件上訴人應負擔之訴
    訟費用額為1,500元。
五、據上論結，本件上訴為無理由，判決如主文。　　
中　　華　　民　　國　　111 　年　　9 　　月　　15　　日
　　              勞動法庭    審判長法  官  林常智　　
                                    法　官　姚葦嵐
　　　　　　　　　　　　　　　　　　法  官  游璧庄
正本係照原本作成。
本判決不得上訴。
中　　華　　民　　國　　111 　年　　9 　　月　　16　　日
                                    書記官  張琬青